【裁判字號】    95,易,394
【裁判日期】    950817
【裁判案由】    竊盜
【裁判全文】
臺灣臺南地方法院刑事判決               95年度易字第394號
    公  訴  人  臺灣臺南地方法院檢察署檢察官
    被      告  甲○○
                        （現在臺灣臺南看守所羈押中）
上列被告因竊盜案件，經檢察官提起公訴（95年度偵字第2998號
），被告於準備程序期日就被訴事實均為有罪陳述，本院合議庭
裁定由受命法官獨任進行簡式審判程序，判決如下：
    主  文
甲○○共同竊盜，處有期徒刑貳月，如易科罰金，以新臺幣玖佰
元即銀元佰元折算壹日。
    事實及理由
一、本件係經被告於準備程序期日為有罪之陳述，而經本院合議
    庭裁定由受命法官獨任以簡式審判程序加以審理，則依據刑
    事訴訟法第二百七十三條之二、同法第一百五十九條第二項
    之規定，不適用傳聞法則有關限制證據能力之相關規定；並
    得依同法第三百十條之二準用同法第四百五十四條之規定製
    作略式判決書，依法僅需記載犯罪事實、證據名稱及應適用
    之法條，並得以簡略方式為之，如認定之犯罪事實、證據及
    應適用之法條，與檢察官聲請簡易判決處刑書或起訴書之記
    載相同者，得引用之，合先敘明。
二、本件犯罪事實、證據，除均引用檢察官起訴書記載相同之部
    分（如附件）外，並於證據增補如下：「被告甲○○於本院
    審理時自白犯行不諱（見本院卷九十五年八月十日審判筆錄
    ）」及「扣押書乙紙」。
三、按行為後法律有變更者，適用行為時之法律。但行為後之法
    律有利於行為人者，適用最有利於行為人之法律，刑法第二
    條第一項定有明文。本件被告行為後，刑法總則編於九十四
    年二月二日大幅修正公布後，並於九十五年七月一日正式施
    行，而刑法第二條第一項固修正為「行為後法律有變更者，
    適用行為時之法律，但行為後之法律有利於行為人者，適用
    最有利於行為人之法律」，此乃為與刑法第一條罪刑法定主
    義相互契合，而貫徹法律禁止溯及既往原則，係規範行為後
    法律變更所生新舊法律比較適用之準據法，故刑法第二條第
    一項雖經修正，但因屬適用法律之準據法，本身即無所謂比
    較新舊法之問題，應逕適用裁判時之修正施行後刑法第二條
    之規定以決定適用之刑罰法律，合先說明。而本案相關法條
    之新舊法比較及適用情形，均如附表所示。
四、爰審酌被告甲○○前有毒品觀察、勒戒及強制戒治之紀錄，
    其素行尚可，此有臺灣臺南地方法院檢察署刑案資料查註紀
    錄表、臺灣高等法院被告前案紀錄表各一份附卷可徵，其犯
    罪之動機、目的係因心生貪念，竟竊取他人財物、其手段尚
    稱平和，雖導致被害人乙○○受有財產上之損失，惟被害人
    業已領回被竊鋼筋，其犯罪所生危害程度非鉅，又其係經本
    院通緝到案，雖於偵查之初否認犯行，卻能於本院審理時坦
    承犯行，犯罪後之態度尚可等一切情狀，量處如主文所示之
    刑，併諭知如易科罰金之折算標準，以資懲儆。
五、爰依刑事訴訟法第二百九十九條第一項前段、第二百七十三
    條之一第一項、第三百十條之二、第四百五十四條，修正後
    刑法第二條第一項前段、修正前刑法第二十八條、刑法第三
    百二十條第一項、修正前刑法第四十一條第一項前段，刑法
    施行法第一條之一，修正前罰金罰鍰提高標準條例第二條，
    判決如主文。
本案經檢察官蔡麗宜到庭執行職務。
中    華    民    國    95    年    8     月    17    日
                      刑事第六庭   法  官  徐千惠
以上正本證明與原本無異。
如不服本判決，應於判決送達後10日內，向本院提出上訴狀。
中    華    民    國    95    年    8     月    18    日
                                   書記官  吳美瑤
附表：
┌─┬────────┬──────────┬──────────┬──────────┐
│  │修正施行前刑法之│修正施行後刑法之規定│適用新舊法之基礎事實│適用之結果及所依據理│
│  │規定            │                    │或法條              │由                  │
├─┼────────┼──────────┼──────────┼──────────┤
│一│無              │新增訂刑法施行法第一│被告前開所犯刑法第三│【逕予適用刑法施行法│
│  │（罰金罰鍰提高標│條之一：「中華民國九│百二十條之法定刑中有│第一條之一】        │
│  │準條例第一項前段│十一年一月七日刑法修│「五百元以下罰金」之│本條文之增訂僅係替代│
│  │）              │正施行後，刑法分則編│規定。              │罰金罰鍰提高標準條例│
│  │                │所定罰金之貨幣單位為│                    │部分條文，與罰金罰鍰│
│  │                │新臺幣。九十四年一月│                    │提高標準條例罰金額度│
│  │                │七日刑法修正時，刑法│                    │相同，只是貨幣單位由│
│  │                │分則編未修正之條文定│                    │銀元改成新臺幣，並不│
│  │                │有罰金者，自九十四年│                    │發生有利、不利之問題│
│  │                │一月七日刑法修正施行│                    │，亦非法律變更刑度之│
│  │                │後，就其所定數額提高│                    │條文，並無比較新舊法│
│  │                │為三十倍。但七十二年│                    │之問題，應逕予適用。│
│  │                │六月二十六日至九十四│                    │                    │
│  │                │年一月七日新增或修正│                    │                    │
│  │                │之條文，就其所定數額│                    │                    │
│  │                │提高為三倍。」      │                    │                    │
├─┼────────┼──────────┼──────────┼──────────┤
│二│修正前刑法第二十│修正後刑法第二十八條│甲○○與丙○○間，就│【適用修正前刑法第二│
│  │八條：「二人以上│：「二人以上共同實行│上開竊盜犯行，有犯意│十八條共同正犯規定】│
│  │共同實施犯罪行為│犯罪行為者，皆為正犯│聯絡及行為分擔，均為│刑法修正前規定：「二│
│  │者，皆為正犯。」│。」                │共同正犯。          │人以上共同實施犯罪」│
│  │                │                    │且其等所為竊盜犯行，│，而修正後刑法則規定│
│  │                │                    │亦非屬陰謀、預備共同│：「二人以上共同實行│
│  │                │                    │正犯。              │犯罪」，即修正後之刑│
│  │                │                    │                    │法剔除完全未參與犯罪│
│  │                │                    │                    │相關行為之實行的「陰│
│  │                │                    │                    │謀共同正犯」及「預備│
│  │                │                    │                    │共同正犯」，顯已影響│
│  │                │                    │                    │行為人刑罰之法律效果│
│  │                │                    │                    │，自屬法律有變更，爰│
│  │                │                    │                    │依修正施行後刑法第二│
│  │                │                    │                    │條第一項規定比較新、│
│  │                │                    │                    │舊法，而修正前刑法第│
│  │                │                    │                    │二十八條規定，並無不│
│  │                │                    │                    │利於被告之情形，故應│
│  │                │                    │                    │適用修正前刑法第二十│
│  │                │                    │                    │八條規定。          │
├─┼────────┼──────────┼──────────┼──────────┤
│三│修正前刑法第四十│修正後之刑法第四十一│本案本刑及宣告刑得易│【應適用修正前刑法第│
│  │一條第一項前段規│條第一項前段規定：「│科罰金。            │四十一條第一項前段】│
│  │定：「犯最重本刑│犯最重本刑為五年以下│（附錄法條法定刑係銀│茲比較修正前後刑法第│
│  │為五年以下有期徒│有期徒刑以下之刑之罪│元）                │四十一條第一項前段之│
│  │刑下之刑之罪，而│，而受六個月以下有期│                    │罰金折算標準，以修正│
│  │受六月以下有期徒│徒刑或拘役之宣告者，│                    │公布施行前之規定，較│
│  │刑或拘役之宣告，│得以新臺幣一千元、二│                    │有利於受刑人，應依刑│
│  │因身體、教育、職│千元或三千元折算一日│                    │法第二條第一項前段，│
│  │業、家庭之關係或│，易科罰金。」      │                    │適用修正前刑法第四十│
│  │其他正當事由，執│                    │                    │一條第一項前段規定，│
│  │行顯有困難者，得│                    │                    │定其折算標準。      │
│  │以一元上三元以下│                    │                    │                    │
│  │折算一日易科罰金│                    │                    │                    │
│  │。」            │                    │                    │                    │
│  │                │                    │                    │                    │
│  │（依修正前罰金罰│                    │                    │                    │
│  │鍰提高標準條例第│                    │                    │                    │
│  │二條前段〈現已刪│                    │                    │                    │
│  │除〉規定，就其原│                    │                    │                    │
│  │定數額提高為一百│                    │                    │                    │
│  │倍折算一日，故易│                    │                    │                    │
│  │科罰金折算標準，│                    │                    │                    │
│  │應以銀元三百元折│                    │                    │                    │
│  │算一日，經依現行│                    │                    │                    │
│  │法規所定貨幣單位│                    │                    │                    │
│  │折算新臺幣條例第│                    │                    │                    │
│  │二條規定折算為新│                    │                    │                    │
│  │臺幣後，應以新臺│                    │                    │                    │
│  │幣九百元折算為一│                    │                    │                    │
│  │日。）          │                    │                    │                    │
└─┴────────┴──────────┴──────────┴──────────┘
附件：（95年度偵字第2998號起訴書）
附錄本案論罪科刑法條：
中華民國刑法第320條第1項：
意圖為自己或第三人不法之所有，而竊取他人之動產者，為竊盜
罪，處5年以下有期徒刑、拘役或500元以下罰金。


司法院資訊處製作；財團法人民間司法改革基金會備份。
